臺灣臺中地方法院刑事判決
111年度易字第1151號
公  訴  人  臺灣臺中地方檢察署檢察官
被      告  張泳華


上列被告因違反毒品危害防制條例案件，經檢察官追加起訴（11
1年度偵字第24972號），本院判決如下：
    主    文
本件公訴不受理。
    理  由
一、公訴意旨略以：被告張泳華明知海洛因、安非他命係毒品危
    害防制條例所列管，依法不得持有，竟仍基於持有第一級、第
    二級毒品之犯意，於民國110年12月15日7、8時許，在臺中
    市○○區○○路0段000號黑店檳榔攤，向真實姓名不詳、綽號「
    鼠哥」（涉嫌違反毒品危害防制條例案件，另案偵辦）購得
    海洛因1包（淨重0.94公克）及甲基安非他命2包（淨重1.51
    公克、淨重1.53公克）後，即非法持有之。嗣經警於110年1
    2月15日9時許，在臺中市大雅區中清路4段與雅環路3段交岔
    路口盤檢查獲，並扣得甲基安非他命2包及海洛因1包，經其
    同意採尿送驗（另涉嫌施用毒品部分，經臺灣臺中地方檢察
    署檢察官以111年度毒偵字第1236號案件提起公訴），結果
    呈嗎啡、可待因、安非他命、甲基安非他命陽性反應，始查
    獲上情。因認被告涉犯毒品危害防制條例第11條第1項、第2
    項之持有第一級、第二級毒品罪嫌等語。
二、按起訴之程序違背規定者，應諭知不受理之判決，並得不經
    言詞辯論為之，刑事訴訟法第303條第1款、第307條分別定
    有明文。又按刑法上所謂吸收犯，係指一罪所規定之構成要
    件，為他罪構成要件所包括，因而發生吸收關係者而言。如
    意圖供自己施用而持有毒品，進而施用，則其持有之低度行
    為，當然為高度之施用行為所吸收，不另論以持有毒品罪（
    最高法院90年度台非字第174號判決意旨參照）。　　
三、經查：
  ㈠員警於110年12月15日9時許，在臺中市大雅區中清路4段與雅
    環路3段交岔路口盤檢查獲被告，並扣得晶體2包及粉末1包
    ，經送驗後，粉末1包檢出含有第一級毒品海洛因成分、晶
    體2包均檢出含有第二級毒品甲基安非他命成分等情，業據
    被告於警詢、偵查、本院準備程序時坦承不諱，並有臺中市
    政府警察局刑事警察大隊搜索扣押筆錄、扣押物品目錄表、
    法務部調查局濫用藥物實驗室111年3月2日調科壹字第11123
    003370號鑑定書、衛生福利部草屯療養院111年2月25日草療
    鑑字第1110200307號鑑驗書、111年3月10日草療鑑字第1110
    200308號鑑驗書等件在卷可參，是被告持有上揭第一級毒品
    、第二級毒品之事實，堪可認定。
  ㈡被告復因上開搜索而查獲其有於110年12月15日1時許，在其
    位於南投縣○○鎮○○○路00號住處，以將甲基安非他命置於玻
    璃球內燒烤加熱後，吸食所產生煙霧之方式，施用第二級毒
    品甲基安非他命1次；又於110年12月15日8時許，在臺中市○
    ○區○○路0段000號黑店檳榔攤，以將海洛因置入針筒加水注
    射之方式，施用第一級毒品海洛因1次。其所涉之施用第二
    級毒品甲基安非他命、第一級毒品海洛因犯行，業經臺灣臺
    中地方檢察署檢察官另案以111年度毒偵字第1236號起訴書
    提起公訴，並經本院以111年度訴字第863號判決分別判處被
    告有期徒刑5月、8月等情，有該案起訴書、判決書等件可佐
    ，此部分事實，亦堪認定。
  ㈢被告於警詢供稱：扣案之第二級毒品安非他命2包及第一級毒
    品海洛因1包均是我本人吸食用，我是在110年12月15日7時
    至8時間，在臺中市○○區○○路0段000號黑店檳榔攤內向綽號
    鼠哥之男子購買，他就拿出安非他命2包及海洛因1包，獲得
    該毒品後我有施用，施用完海洛因後有茫茫的感覺，確定是
    海洛因等語；於偵查供稱：扣案之海洛因1包、安非他命2包
    是我去找鼠哥要的，是我自己要施用等語；於本院準備程序
    供陳：110年12月15日8時施用第一級毒品海洛因的部分，是
    我從扣案的海洛因裡面拿出來施用的，我是在110年12月15
    日7、8時跟鼠哥拿了扣案毒品等語（毒偵卷第17、19、23、
    192頁、本院卷第67頁）。佐以扣案之海洛因1包（驗前淨重
    0.94公克）、甲基安非他命2包（驗前淨重各為1.5181、1.5
    383公克），數量非多，與通常施用毒品者持有並供己施用
    之毒品數量相仿。此外，卷內復無其他證據足以證明被告係
    於不同時候或基於不同目的而取得扣案之海洛因1包、甲基
    安非他命2包，則被告係於110年12月15日7、8時許，為供自
    己施用而自「鼠哥」處，同時購得扣案之海洛因1包、甲基
    安非他命2包，未經許可而持有之，嗣於同日8時許，在臺中
    市○○區○○路0段000號黑店檳榔攤，自前開扣案之海洛因1包
    內取出部分海洛因，以置入針筒加水注射之方式，施用第一
    級毒品海洛因1次等情，堪以認定。是以，被告以一持有行
    為同時觸犯持有第一級毒品罪、第二級毒品罪等2罪（扣案
    之第一級毒品純質淨重並無逾10公克、第二級毒品純質淨重
    並無逾20公克之情形），為想像競合犯，應依刑法第55條之
    規定，從一重之持有第一級毒品罪處斷，復因持有後進而施
    用第一級毒品，其持有第一級毒品之低度行為，應為施用第
    一級毒品之高度行為所吸收，不另論罪，故檢察官自不得再
    就被告所為同屬實質上一罪關係之持有第一級毒品部分，再
    向本院提起公訴，揆諸上述說明，本件起訴程序即屬違背規
    定，爰不經言詞辯論，逕為諭知不受理判決。至追加起訴書
    雖記載：被告於偵查中自陳扣案毒品甲基安非他命2包及海
    洛因1包，均非其於前案施用後所餘，是另於110年12月15日
    上午7、8時許，向鼠哥另行購入等語，惟被告於偵查中並無
    自陳上開事項，檢察官所述，容有誤會，附此敘明。
  ㈣扣案之第一級毒品海洛因1包、第二級毒品甲基安非他命2包
    ，業經本院另於111年度訴字第863號判決予以宣告沒收銷燬
    在案，不於本案再行宣告沒收銷燬，併此敘明。 
據上論斷，應依刑事訴訟法第303條第1款、第307條，判決如主
文。
本案經檢察官謝孟芳追加起訴。
中　　華　　民　　國　　111 　年　　9　　月　 　8 　　日
               刑事第十一庭  審判長法  官 丁智慧   
　　　　　　　　　                 法  官 戰諭威
　　　　　　  　　                 法  官 蔡逸蓉
以上正本證明與原本無異。
如不服本判決應於收受判決後20日內向本院提出上訴書狀，並應
敘述具體理由；其未敘述上訴理由者，應於上訴期間屆滿後20日
內向本院補提理由書（均須按他造當事人之人數附繕本）「切勿
逕送上級法院」。　
                                   書記官 蔡秀貞
中　　華　　民　　國　　111 　年　　9　　月　 　8 　　日